臺灣高等法院民事判決　　　　　　　　 99年度再易字第160號
再審　原告　基溢實業有限公司
法定代理人　羅明珠
再審　被告　宏裕汽車股份有限公司
法定代理人　楊長安
上列當事人間損害賠償等事件，再審原告對於中華民國99年11月
9日本院99年度上易字第547號確定判決提起再審之訴，本院判決
如下：
    主  文
再審之訴駁回。
再審訴訟費用由再審原告負擔。
    事實及理由
一、本件再審原告提起再審之訴主張略以：兩造間請求損害賠償
    等事件，前經本院99年度上易字第547號判決（下稱原確定
    判決）判決伊敗訴確定。惟查，伊受領和解款項新台幣（下
    同）8萬元，係依據兩造於民國（下同）98年2月26日在台灣
    士林地方法院內湖簡易庭（下稱內湖簡易庭）所成立之98年
    度湖簡調字第35號調解筆錄，並非兩造間原模具契約之價款
    ，兩造間就模具契約既成立調解，與確定判決有同一之效力
    ，再審被告不得再提起本訴，原確定判決違反民事訴訟法第
    416條第1項、第380條第1項、第400條第1項、民法第736條
    、737條及最高法院19年度上易第1964號判例；又兩造在內
    湖簡易庭前後作過三份調解筆錄（見本院卷第14至17頁），
    雙方並對調解筆錄之效力有所爭執，而製作第一份調解筆錄
    之調解委員邱義煌並未到場作證，自無從知悉第一份調解筆
    錄製作始末，無從調查證據判斷事實真偽，原確定判決具有
    消極不適用民事訴訟法第269條第3款、第5款、第269之1條
    第2項、第302條、第222條第1項及最高法院51年度台上字第
    101號判例；又容許再審被告於調解成立後仍得以提出或得
    提出而未提出之其他攻擊防禦方法，為與該確定判決意旨相
    反之主張事由對抗伊，原確定判決具有消極不適用民事訴訟
    法第400條第1項、第280條第1項及最高法院42年度台上字第
    1306號判例；又第一份調解筆錄（見本院卷第14頁）未經兩
    造及調解委員簽名，對兩造自不生效力，原確定判決認第一
    份調解筆錄對兩造生效，即與民事訴訟法第415之1條第4項
    之規定不符等情。爰依民事訴訟法第496條第1項第1款、第
    498條之規定，提起再審之訴，聲明求為判決：（一）原確
    定判決廢棄。（二）上開廢棄部分，再審被告於前訴訟程序
    第一審之訴駁回。
二、惟按民事訴訟法第496條第1項第1款所謂適用法規顯有錯誤
    ，係指確定判決為確定事實而適用法律，或就所確定之事實
    而為法律上之判斷，其所適用之法規顯然不合於法律規定，
    或與現尚有效之判例、解釋顯然違反者而言，不包括漏未斟
    酌證據、認定事實錯誤、取捨證據失當之情形在內（最高法
    院57年台上字第1091號、63年台上字第880號、71台再字第
    210號判例及90年度台再字第27號判決參照）。又解釋契約
    屬事實審法院之職權，其解釋縱有未當，尚不生適用法規顯
    有錯誤之問題（最高法院78年度台再字26號裁定參照）。經
    查，原確定判決通觀兩造於98年2月26日在內湖簡易庭所成
    立之98年度湖簡調字第35號調解筆錄內容、兩造於另紙調解
    筆錄草稿記載內容、台灣士林地方法院函文、證人楊宗憲之
    證詞、再審原告以存證信函通知再審被告履約及再審原告自
    認兩造簽訂之模具契約並未因成立調解而有解消之意思等情
    ，因認兩造在內湖簡易庭成立調解內容，僅係就再審原告請
    求再審被告給付貨款26萬7,750元之訴訟標的，兩造互相讓
    步而由再審被告給付再審原告8萬元成立合意，再審原告並
    拋棄其餘請求而已，並非兩造終止原模具契約，兩造於調解
    成立時有繼續原模具契約之意思，並達成另於再審原告98年
    3月31日完成模具後，再審被告再給付再審原告承攬報酬9萬
    元，故再審原告依約負有於98年3月31日前完成交付再審被
    告符合契約本旨之模具義務。再審原告抗辯兩造於伊給付再
    審被告8萬元後，兩造間原模具契約即告終止，再審被告不
    得提起本訴云云，殊無足取，已於判決理由項下敘明心證之
    所由得（見原確定判決第4至5頁即本院卷第11至12頁），此
    乃屬契約之解釋，屬事實認定之範疇，並未違反再審原告所
    揭引法律規定及判例，縱有錯誤，亦無適用法規顯有錯誤之
    可言。再審原告執此主張原確定判決具有民事訴訟法第496
    條第1項第1款所規定之再審事由，殊不足取。
三、又再審原告雖另依據民事訴訟法第498條之規定提起再審之
    訴，惟就此部分未於其再審訴狀內具體表明有何符合該條所
    定之再審事由，亦屬無據。
四、從而，再審原告依據民事訴訟法第496條第1項第1款、第498
    條之規定，提起本件再審之訴，為顯無再審理由，爰不經言
    詞辯論，逕以判決駁回之（最高法院44年臺上字第566號判
    例參照）。
五、據上論結，本件再審之訴為顯無理由。依民事訴訟法第502
    條第2項、第78條，判決如主文。
中    華    民    國    100    年    2    月    23    日
                    民事第九庭
                        審判長法  官  黃熙嫣
                              法  官  李國增
                              法  官  曾部倫
正本係照原本作成。
不得上訴。
中    華    民    國   100    年    2     月    24    日
                              書記官  黃麗玲